臺灣高等法院高雄分院刑事裁定
111年度毒聲重字第2號
聲  請  人  
即受裁定人  吳惠娟


                    （法務部矯正署高雄女子戒治所附設觀察勒戒所執行中）
上列聲請人即受裁定人因違反毒品危害防制條例案件，不服本院110年度毒抗字第490號，中華民國110年12月17日所為之第二審確定裁定（第一審案號：臺灣高雄地方法院110年度毒聲字第1295號），聲請重新審理，本院裁定如下：                    
    主   文
重新審理之聲請駁回。
    理   由
一、聲請人聲請意旨
　　聲請人即受裁定人吳惠娟（下稱聲請人）已在服本刑1年5月
    餘，煩問鈞長從何肯定聲請人有吸食傾向，謹（僅）憑心理
    醫生的幾句語（話）而定嗎？這樣判決是否對聲請人不公？
    而聲請人不知庭上你們的到底為何，茲因聲請人曾遇見受刑
    轉觀勒，並吸食一、二級的同學，也還在戒斷中，依然有辦
    法勒戒成功。聲請人真的不知庭上的判斷與定義為何？這樣
    真的讓聲請人很不服。可否庭上讓聲請人信刖（服）。而這
    些勒戒成功的，也都是有吃助眠藥，前科也是不少阿（啊）
　　。而條例男女都是在6個月以上、1年以內，為何男女有別，
    聲請人看見男生幾乎，也是大概全部6個月報、7個月停戒，
    而女生卻是全部都是9個月報、9個月回去呢？這點也是聲請
    人不明瞭、不服之處。請庭上從輕量刑，讓聲請人早日停戒
    ，安心回監所，服完本刑，早上（日）返鄉，盡孝道父母。
    補充：而法條在3月改掉，3月前的人，每個幾乎全部前科也
    不比聲請人少，都是有吃睡前藥較多，從3月改了法條，卻
    是10之8久(9)都要戒治，連已在受刑那麼久了，也有辦判戒
    治，轉觀勒身分，驗的尿，也早驗無吸食的成份。你如果說
    改法條，早已有在服本刑的，大概超過，幾年或超過以上，
    都勒戒成功，讓有本刑的人回去服完本刑不超過這個要求等
    語。而以有毒品危害防制條例第20條之1第1項規定各款所列
    情形之一為由，聲請重新審理。
二、本院之判斷
　㈠按觀察、勒戒及強制戒治之裁定確定後，有下列情形之一，
    認為應不施以觀察、勒戒或強制戒治者，受觀察、勒戒或強
    制戒治處分之人，或其法定代理人、配偶，或檢察官得以書
    狀敘述理由，聲請原裁定確定法院重新審理：一、適用法規
    顯有錯誤，並足以影響裁定之結果者。二、原裁定所憑之證
    物已證明為偽造或變造者。三、原裁定所憑之證言、鑑定或
    通譯已證明其為虛偽者。四、參與原裁定之法官，或參與聲
    請之檢察官，因該案件犯職務上之罪，已經證明者。五、因
    發現確實之新證據足認受觀察、勒戒或強制戒治處分之人，
    應不施以觀察、勒戒或強制戒治者。六、受觀察、勒戒或強
    制戒治處分之人，已證明其係被誣告者。又法院認為無重新
    審理之理由，或程序不合法者，應以裁定駁回之，毒品危害
    防制條例第20條之1第1項、第4項前段分別定有明文。
　㈡本件聲請人因施用第一級毒品案件，前經臺灣高雄地方法院
    依檢察官之聲請，於民國110年11月16日以110年度毒聲字第
    1295號裁定令入戒治處所施以強制戒治。嗣聲請人不服而提
    起抗告，亦已經本院於110年12月17日以110年度毒抗字第49
    0號裁定駁回抗告確定，有臺灣高等法院被告前案紀錄表及
    本院裁定書各1份在卷可稽。茲其案件經前述二審級法院先
    後審查並詳述裁判之理由，已窮盡人民尋求國家司法機關依
    法審查及救濟之程序與資源。今聲請人不服本院前開確定之
    裁定，又循特別之救濟程序而聲稱有前引毒品危害防制條例
    第20條之1第1項各款規定之事由云云聲請重新審理。然依其
    前開聲請意旨，除均為單憑個人主觀感覺及情緒而質疑原裁
    定結果之詞以外，既未據主張或提出上開條文所列之任一款
    法定事由為其依據，客觀上與聲請重新審理之要件即有未合
    ，依前開說明，自應認為無重新審理之理由，應予駁回。
據上論斷，應依毒品危害防制條例第20條之1第4項前段，裁定如
主文。 　　　　　　　　　　
中　　華　　民　　國　　111 　年　　1 　　月　　19　　日
                  刑事第八庭　　審判長法　官　邱明弘
                                      法　官　黃宗揚
　　　　　                  　　　　　法　官　陳松檀
以上正本證明與原本無異。
不得抗告。
中　　華　　民　　國　　111 　年　　1 　　月　　19　　日
                                    　書記官　李佳旻